臺灣高等法院高雄分院刑事判決　　　　　　　　 九十三年度上訴字第一七五號
　　上　訴　人
　　即　被　告　甲○○
　　指定辯護人　本院公設辯護人李佩娟
右上訴人因違反槍砲彈藥刀械管制條例案件，不服臺灣屏東地方法院九十三年度訴字
第五七九號中華民國九十三年八月三十一日第一審判決（起訴案號：臺灣屏東地方法
院檢察署九十三年度偵字第九六四號、第一一二一號），提起上訴，本院判決如左：
    主  文
上訴駁回。
    事  實
一、甲○○前因違反槍砲彈藥刀械管制條例等案件，經本院八十五年度上訴字第一九
    一０號分別判處有期徒刑二年六月、六月，並定其應執行有期徒刑二年十月，並
    經最高法院八十六年度台上字第七二六號駁回上訴確定，接續其另犯違反麻醉藥
    品條例有期徒刑七月之執行，於八十八年五月二十七日假釋出獄（刑期應至八十
    九年十一月十四日）。其明知制式手槍、子彈均屬槍砲彈藥刀械管制條例所列管
    禁止持有之物，未經主管機關之許可，不得持有，詎於八十八年五月二十七日起
    至同年九月十四日間某日，在屏東縣內埔鄉某地，以新台幣（下同）二十五萬元
    之代價，向友人陳祈全購入貝瑞塔九二制式手槍一支（含彈匣一個，槍枝管制編
    號第0000000000號）及口徑九釐米之制式子彈十三顆而持有之，事後
    ，並於九十年間某日，持往同縣境內沿山公路某路段，朝路旁交通標誌試射其中
    二顆子彈（已滅失），嗣於九十三年二月六日下午一時許，為警持原審法院所核
    發之搜索票在其位於同縣屏東市○○街一四０巷三之一號二樓居處內查獲，並扣
    得前述手槍，及剩餘子彈十一顆（鑑驗時試射三顆，已滅失，剩八顆）。
二、案經屏東縣警察局報請臺灣屏東地方法院檢察署檢察官偵查起訴。
     理  由
一、訊據上訴人即被告甲○○（下稱被告）坦承於右揭時地非法持有前開槍枝、子彈
    之事實，惟辯稱：槍是陳祈全押在我這裡的，不是我買的云云。經查，前開被告
    被警查獲扣案之槍彈，經送往內政部警政署刑事警察局鑑驗後，認（一）送鑑貝
    瑞塔九二制式手槍一枝（含彈匣一個，槍枝管制編號第0000000000號
    ）係義大利製ＢＥＲＥＴＴＡ廠製九二ＦＳ型口徑九釐米制式半自動手槍，槍管
    內具六條右旋來復線，機械性能良好，可擊發同口徑之制式子彈，認具殺傷力；
    （二）送鑑制式子彈十一顆，均係口徑九釐米制式子彈，經抽樣三顆試射後，認
    均具殺傷力；有該局九十三年三月八日刑鑑字第０九三００三二九七二號槍彈鑑
    定書在卷可憑，被告未經許可，持有手槍、子彈之事證已臻明確。又上開槍、彈
    係被告以二十五萬元向陳祈全購入一節，業據被告於警偵訊中坦承不諱，被告亦
    不爭執被告上開自白之任意性，且被告前揭供述，係於案發初期所為，較不易衡
    量利益得失或受第三人影響，所述自堪採信，況該等槍彈苟非被告所購入，被告
    又何以能咨意持往試射，而無懼嗣後無法完全返還陳祈全，故被告前詞所辯，要
    係卸責之詞，不可採信。綜上所述，本案事證明確，被告之犯行堪以認定。
二、按槍砲彈藥刀械管制條例第五條之規定，非經中央主管機關許可，不得製造、販
    賣、運輸、轉讓、出租、出借、持有、寄藏或陳列同條例第四條所列槍砲、彈藥
    ；而同條例第四條所列槍砲，係指火砲、肩射武器、機關槍、衝鋒槍、卡柄槍、
    自動步槍、普通步槍、馬槍、手槍、鋼筆槍、瓦斯槍、麻醉槍、獵槍、空氣槍、
    魚槍、改造模型槍及其他可發射金屬或子彈具有殺傷力之各式槍砲；同條例第四
    條所列彈藥，係指前開各式槍砲所使用之砲彈、子彈及其他具有殺傷力或破壞性
    之各類炸彈、爆裂物。核被告未經許可，持有手槍，所為係犯槍砲彈藥刀械管制
    條例第七條第四項未經許可，持有手槍罪；而其未經許可，持有子彈，則另犯同
    法第十二條第四項之未經許可，持有子彈罪。被告以一行為同時觸犯上開二罪名
    ，為想像競合犯，應從一重之未經許可持有手槍罪論處。又被告雖自稱因適用證
    人保護法供出毒品案件並因而破獲毒品案件云云，縱令屬實，因與本案槍砲彈藥
    刀械管制條例案件無關，自不得依槍砲彈藥刀械管制條例第十八條第四項之規定
    減刑。又被告之非法持有槍彈之行為，雖於八十九年七月五日、九十年十一月十
    四日修正公布，但被告所犯上開法條之罪刑，並未經修正，自無比較新舊法之問
    題，均併此明。
三、原審以被告罪證明確，適用槍砲彈藥刀械管制條例第七條第四項、第十二條第四
    項，刑法第十一條前段、第五十五條、第四十二條第二項、第三十八條第一項第
    一款，罰金罰鍰提高標準條例第二條，現行法規所定貨幣單位折算新台幣條例第
    二條規定，審酌被告未經許可、持有槍彈危害社會治安甚鉅，且持有時間長達四
    年有餘，惟念其犯後雖對於槍彈取得原因，所供反覆不一，然對於未經許可持有
    手槍、子彈，始終自白不諱，及其犯罪後之態度等一切情狀，量處有期徒刑五年
    二月，併科罰金新台幣十萬元，罰金如易服勞役以銀元三百元即新台幣九百元折
    算一日；並以扣案之貝瑞塔九二制式手槍一枝（含彈匣一個，槍枝管制編號第0
    000000000號）及口徑九釐米之制式子彈八顆，均係違禁物，應依刑法
    第三十八條第一項第一款宣告沒收，至於扣案之因鑑驗而耗損之子彈三顆，暨未
    扣案之被告所試射耗損之子彈二顆，因均已滅失，自無庸宣告沒收。原審認事用
    法核無違誤，量刑亦稱妥適，被告上訴意旨以原審量刑過重而指摘原判決不當，
    為無理由，應予駁回。
據上論結，應依刑事訴訟法第三百六十八條，判決如主文。
本案經檢察官許月雲到庭執行職務。
中      華      民      國    九十三    年     十一     月     三十     日
                              臺灣高等法院高雄分院刑事第五庭
                                  審判長法官  曾永宗
                                        法官  陳明富
                                        法官  邱永貴
右正本證明與原本無異。
如不服本判決應於收受本判決後十日內向本院提出上訴書狀，其未述上訴理由者，
並得於提起上訴後十日內向本院補提理由書狀（均須按他造當事人之人數附繕本)「
切勿逕送上級法院」。
                                      書記官  梁雅華
中      華      民      國    九十三    年     十一     月     三十     日
附錄：本判決論罪科刑法條：
槍砲彈藥刀械管制條例第七條第四項
未經許可，持有、寄藏或意圖販賣而陳列第一項所列槍砲、彈藥者，處五年以上有期
徒刑，併科新台幣一千萬元以下罰金。第一項至第三項之未遂犯罰之。
槍砲彈藥刀械管制條例第十二條第四項
未經許可，持有、寄藏或意圖販賣而陳列子彈者，處五年以下有期徒刑，併科新台幣
三百萬元以下罰金。
